【裁判字號】    98,審訴,216
【裁判日期】    980318
【裁判案由】    毒品危害防制條例
【裁判全文】
臺灣士林地方法院刑事判決             98年度審訴字第216號
公  訴  人  臺灣士林地方法院檢察署檢察官
被      告  甲○○
                      2樓
                    （另案於臺灣臺北監獄士林分監執行中）
上列被告因違反毒品危害防制條例案件，經檢察官提起公訴（98
年度毒偵字第229 號），被告於準備程序中就被訴事實為有罪陳
述，本院合議庭裁定由受命法官獨任改依簡式審判程序審理，並
判決如下：
    主  文
甲○○施用第一級毒品，累犯，處有期徒刑壹拾月，扣案之裝海
洛因之空袋個均沒收。又施用第二級毒品，累犯，處有期徒刑
陸月。應執行有期徒刑壹年月。扣案之裝海洛因之空袋個均
沒收。
    事  實
一、甲○○曾於民國88年間，因施用毒品案件，經本院先後以88
    年度毒聲字第400 號、第1568號裁定送觀察、勒戒後，均認
    無繼續施用毒品之傾向，由臺灣士林地方法院檢察署檢察官
    分別於88年3 月30日及同年8 月27日以88年度偵字第2521號
    、88年度毒偵字第95號為不起訴處分確定。復因施用毒品案
    件，經本院以91年度毒聲字第76號裁定送強制戒治，嗣以91
    年度毒聲字第950 號裁定停止戒治，於91年9 月25日停止戒
    治釋放出所，所餘期間付保護管束，於92年4 月17日保護管
    束期滿未經撤銷，視為強制戒治期滿執行完畢；刑事訴追部
    分，並由檢察官提起公訴，經本院以91年度簡字第321 號判
    決處有期徒刑4 月確定，於94年10月14日易科罰金執行完畢
    。再因施用毒品案件，經本院以96年度易緝字第4 號判決處
    有期徒刑1 年2 月確定，嗣經減刑為有期徒刑7 月。另因竊
    盜案件，經臺灣宜蘭地方法院以96年度易緝字第1 號判決處
    有期徒刑5 月確定。又因詐欺案件，經本院以96年度簡字第
    268 號判決處有期徒刑4 月確定，嗣經分別減刑為有期徒刑
    2 月又15日、2 月，並定應執行刑為有期徒刑4 月，上揭三
    案經接續執行，於97年3 月12日縮刑期滿執行完畢。詎其仍
    不知悛悔，復基於施用第一級毒品海洛因及第二級毒品甲基
    安非他命之犯意，先於98年1 月19日晚上7 時許，在其臺北
    市南港區○○○路○ 段12巷57弄3 號2 樓住處內，以將甲基
    安非他命置於玻璃球內，用火燒烤吸食其煙霧之方式，施用
    第二級毒品甲基安非他命1 次；再於同日下午9 時，在臺北
    市南港區中研公園公廁內，以針筒注射之方式，施用第一級
    毒品海洛因1 次。嗣於98年1 月20日下午7 時許，為警持搜
    索票在其上開住處搜索而查獲，在其住處扣得其所有裝海洛
    因之空袋3 個，並經其同意採集尿液檢體送驗呈海洛因及甲
    基安非他命陽性反應，始悉上情。
二、案經臺北市政府警察局南港分局報告臺灣士林地方法院檢察
    署檢察官偵查起訴。
    理  由
一、上揭犯罪事實，業據被告甲○○於本院準備程序及審理中坦
    承不諱，且被告為警方採集之尿液，經送臺灣尖端先進生技
    醫藥股份有限公司以酵素免疫分析法初步檢驗、氣相層析質
    譜儀法確認檢驗之檢驗結果，確呈嗎啡及甲基安非他命陽性
    反應，有該公司98年2 月4 日濫用藥物檢驗報告及臺北市政
    府警察局偵辦毒品案件尿液檢體委驗單各1 紙附卷可稽，並
    有被告所有裝海洛因之空袋3 個扣案可憑，本件事證明確，
    被告犯行堪予認定，應依法論科。
二、核被告所為，分別係犯毒品危害防制條例第10條第1 項之施
    用第一級毒品罪及同條第2 項之施用第二級毒品罪。被告於
    施用第一級及第二級毒品前之持有低度行為為施用之高度行
    為所吸收，不另論罪。又被告所犯上開2 罪，犯意個別，應
    分論併罰。再被告有事實欄所載前科執行情形，此有臺灣高
    等法院被告前案紀錄表在卷可佐，其於前案有期徒刑執行完
    畢後，5 年內故意再犯有期徒刑以上之本罪，為累犯，均應
    依法加重其刑。爰審酌被告曾有施用毒品之前科，且經觀察
    、勒戒及強制戒治程序，仍無法戒除，復又觸犯本件犯行，
    顯示其無戒絕之決心，然被告係傷害自身健康，本件施用第
    一級、第二級毒品各1 次，且犯後坦承犯行，態度尚屬良好
    等一切情狀，並參酌公訴人之求刑，分別量處如主文所示之
    刑，並定其應執行之刑，以資懲儆。扣案裝海洛因之空袋3
    個，為被告所有供施用毒品犯罪所用之物，業據被告供承明
    確，乃依法宣告沒收之。至被告所有用以施用第一級毒品海
    洛因之針筒及用以施用第二級毒品甲基安非他命之玻璃球吸
    食器並未扣案，被告復供稱均已丟棄，衡情應已滅失，為免
    將來執行困難，故不為沒收之宣告，附此敘明。
據上論斷，依刑事訴訟法第273 條之1 第1 項、第299 條第1 項
前段，毒品危害防制條例第10條第1 項、第2 項，刑法第11條前
段、第47條第1 項、第51條第5 款、第38條第1 項第2 款，判決
如主文。
本案經檢察官鄭堤升到庭執行職務。
中    華    民    國    98    年    3     月    18    日
                  刑事第一庭法  官  雷雯華
以上正本證明與原本無異。
如不服本判決，應於收受判決後10日內向本院提出上訴書狀，並
應敘述具體理由；其未敘述上訴理由者，應於上訴期間屆滿後20
日內向本院補提理由書（均須按他造當事人之人數附繕本）「切
勿逕送上級法院」。
                            書記官  陳麗津
中    華    民    國    98    年    3     月    18    日
附錄本案論罪科刑法條之依據：
毒品危害防制條例第10條
施用第一級毒品者，處6 月以上5 年以下有期徒刑。
施用第二級毒品者，處3 年以下有期徒刑。


司法院資訊處製作；財團法人民間司法改革基金會備份。
